臺灣臺北地方法院民事判決　　　　　　 100年度小上字第30號
上 訴 人　　蔡佩芷
被上訴人　　黃玉龍
上列當事人間侵權行為損害賠償事件，上訴人對於中華民國99年
12月31日本院臺北簡易庭99年度北小字第1741號第一審小額民事
判決，提起上訴，本院判決如下：
    主  文
上訴駁回。
第二審訴訟費用新臺幣壹仟伍佰元由上訴人負擔。
    事實及理由
一按對於小額程序第一審裁判之上訴或抗告，非以其違背法令為
  理由，不得為之，民事訴訟法第436 條之24第2 項定有明文。
  又對於小額程序之第一審判決，依上訴意旨足認上訴為無理由
  ，得不經言詞辯論為之，民事訴訟法第436 條之29第2 款亦有
  明文。
二本件被上訴人於原審起訴主張：被上訴人於民國98年5 月20日
  凌晨4 點50分左右，駕駛其所有之619-YG營業用小客車（下稱
  系爭小客車）沿臺北市市○○道第一線車道由東往西行駛，途
  經市○○道、林森北路交岔路口時，遵循綠燈號誌之指示直行
  穿越該交岔路口，適上訴人騎乘TT2-810 輕型機車（下稱系爭
  機車）沿林森北路由北往南駛來，竟未遵守號誌指示，貿然闖
  越紅燈通過該交岔路口，被上訴人煞閃不及，系爭小客車右側
  車身遭系爭機車車頭撞擊後，因被上訴人緊急煞車而滑向路邊
  撞擊障礙物，致系爭小客車之右前、右側車門、左前車頭及左
  前車輪損壞，支出修理費用新臺幣（下同）45,000元，爰依侵
  權行為之法律關係，求為判命上訴人給付被上訴人45,000元之
  判決。
三上訴人於原審則以：上訴人行經上開路段交岔路口時號誌為綠
  燈，本件車禍乃被上訴人闖越紅燈肇致，上訴人已於98年11月
  17日向臺北市政府警察局中山分局交通分隊（下稱中山分局交
  通分隊）提出陳述單。又上訴人因系爭機車車頭毀損支出修理
  費用14,850元，因受有頭部外傷併腦震盪未伴有意識喪失，雙
  膝、雙手及右肩擦傷，左腰及左臂部鈍傷等傷害，而支出醫療
  費用625 元、醫療與食品保養費用40,000元，並因上開上傷害
  致有6 月期間無法工作，受有減少薪資收入之損害60,000元（
  合計11萬5475元），爰依法為抵銷抗辯云云。
四原審以本件車禍係上訴人闖越紅燈，侵害被上訴人之路權所肇
  致，上訴人應負完全過失責任，及以被上訴人就本件車禍之發
  生並無過失，而否准上訴人所為抵銷之抗辯，並依被上訴人所
  請為全部勝訴之判決，上訴人不服，全部提起上訴。
五本件上訴意旨略以：(一)原判決僅憑上訴人於筆錄簽名（應為臺
  北市政府警察局中山分局交通分隊A3類交通事故調查報告表）
  ，即認上訴人有過失，應無證據力。又被上訴人就本件車禍之
  發生應與有過失，倘其毫無過失，本件車禍絕對不會發生，原
  判決顯然違背經驗法則。(二)上訴人因本件車禍受有頭部外傷併
  腦震盪，雙膝、雙手及右肩擦傷，左腰及左臂鈍傷等傷害，支
  出機車修理費、醫藥費、不能工作之損失合計11萬5475元，原
  判決否准上訴人關於抵銷之主張，卻未說明不能抵銷之理由，
  顯然違背民法第334 條、第335 條之規定等語，並聲明：原判
  決廢棄。
六本件上訴人提起上訴，指摘原審判決取捨證據、認定事實不當
  ，且違背民法第334 條、第335 條之規定等情，已符合民事訴
  訟法第436 條之24第2 項之規定，其提起上訴，即屬合法。玆
  續審酌上訴人之上訴有無理由。經查：
(一)按所謂判決違背法令，係指原判決有不適用法規或適用不當之
  情形，若僅係取捨證據、認定事實等屬於原審法院職權行使之
  事項，除有認定違法之情形外，應不生違背法令之問題，最高
  法院著有28年上字第1515號判例意旨可參。本件上訴人於上述
  時間騎乘系爭機車與被上訴人駕駛之系爭小客車發生車禍後，
  向到場處理之中山分局交通分隊警員呂佳岷承認本件車禍係因
  其闖越紅燈而肇事，並在A3類交通事故調查報告表上簽名，表
  示願賠償被上訴人車損之意等原審認定之事實，所憑證據為交
  通案件答辯表、A3類交通事故調查報告表等（見原審卷第123
  頁、第19頁），並非僅憑上訴人於A3類交通事故調查報告表上
  之簽名一項。又被上訴人就本件車禍之發生是否與有過失，應
  依證據認定之，不得僅依車禍發生之結果，即逆推被上訴人定
  有過失。依上開證據觀之，原審取捨證據、認定事實，並無違
  背論理及經驗法則之處，自不生違背法令之問題，是上訴人指
  摘原審上開認定違背經驗法則，委無足取。
(二)次按二人互負債務，而其給付種類相同，並均屆清償期者，各
  得以其債務，與他方之債務，互為抵銷，民法第334 條第1 項
  前段固定有明文。惟此項抵銷權之行使，必以主張抵銷之當事
  人就其主張抵銷之債權存在為前提。本件上訴人主張其因本件
  車禍受有11萬5475元之損害，而對被上訴人為抵銷抗辯，故上
  訴人執為抵銷之債權，應指對被上訴人之侵權行為損害賠償請
  求權。惟依原審認定之事實，本件車禍肇因為上訴人闖越紅燈
  ，應由上訴人負完全過失責任，上訴人並無請求被上訴人賠償
  損害之權利，自無可執為抵銷之債權存在，從而，原審否准上
  訴人為抵銷，並無違背上開規定可言，上訴人此部分主張，亦
  無理由。
七綜上所述，被上訴人依侵權行為之法則請求上訴人給付45,000
  元為有理由，原審為被上訴人全部勝訴判決，並無不合。上訴
  意旨指摘原判決不當，聲明廢棄，惟依其上訴意旨，足認其上
  訴為無理由，爰不經言詞辯論，逕以判決駁回。
八上訴人應負擔之第二審訴訟費用額確定為新臺幣1,500元。
九據上論結，本件上訴為無理由，依民事訴訟法第436 條之32第
  1、2 項、第436 條之29第2 款、第436 條之19第1 項、第449
  條第1 項、第78條，判決如主文。
中    華    民    國    100   年    4     月    29    日
                        民事第六庭審判長法官  傅中樂
                                        法官  姜悌文
                                        法官  邱蓮華
以上正本係照原本作成。
本判決不得上訴。
中    華    民    國   100    年    4     月    29    日
                                      書記官  黃曼琳